【裁判字號】    94,上訴,4245
【裁判日期】    950616
【裁判案由】    強盜等
【裁判全文】
臺灣高等法院刑事判決                94年度上訴字第4245號
上  訴  人
即  被  告  辰○○
                      號
                      （另案於臺灣屏東監獄執行中）
選任辯護人  鄭玉燦律師
上  訴  人
即  被  告  申○○
                      海巷1弄.
                      （現於臺灣台北看守所羈押中）
選任辯護人  許德勝律師
上  訴  人
即  被  告  甲○○
                      海巷1弄.
                      （現於台灣台北看守所羈押中）
              Ｃ○○
                      （現於台灣台北看守所羈押中）
上列二人共同
指定辯護人  本院公設辯護人  李廣澤
上列上訴人因強盜等案件，不服臺灣桃園地方法院94年度訴緝字
第111號、第122號，中華民國94年10月 7日第一審判決（起訴案
號：臺灣桃園地方法院檢察署92年度偵字第 18553號，93年度偵
字第5037號、第8213號、第8847號、第9501號、第 10150號，及
移送併案93年度毒偵字第3954號、94年度偵字第5456號），提起
上訴，本院判決如下：
    主  文
原判決關於申○○加重強盜、常業竊盜、殺人未遂及定執行刑部
分、甲○○、Ｃ○○加重強盜及定執行刑部分，暨辰○○部分均
撤銷。
申○○共同連續意圖為自己不法之所有，結夥三人以上，攜帶兇
器，以強暴，至使不能抗拒，而取他人之物，處有期徒刑拾年。
扣案如附表三編號一所示仿WALTHER廠PPK/S型半自動手槍壹枝沒
收。又共同以犯竊盜罪為常業，處有期徒刑伍年。應於刑之執行
前，令入勞動場所，強制工作參年。又殺人未遂，處有期徒刑陸
年。扣案如附表三編號一所示仿WALTHER廠PPK/S型半自動手槍壹
枝沒收。應執行有期徒刑拾捌年陸月。並應於刑之執行前，令入
勞動場所，強制工作參年。扣案如附表三編號一所示仿 WALTHER
廠PPK/S型半自動手槍壹枝沒收。
辰○○竊盜，因防護贓物，當場施以強暴，累犯，處有期徒刑陸
年陸月。又以犯竊盜罪為常業，累犯，處有期徒刑參年拾月。應
於刑之執行前，令入勞動場所，強制工作參年。應執行有期徒刑
玖年拾月。並應於刑之執行前，令入勞動場所，強制工作參年。
Ｃ○○、甲○○共同意圖為自己不法之所有，結夥三人以上，攜
帶兇器，以強暴，至使不能抗拒，而取他人之物，Ｃ○○，處有
期徒刑捌年拾月﹔甲○○，累犯，處有期徒刑捌年陸月。
    事  實
一、辰○○前於民國（下同）91年間因竊盜案件，經台灣桃園地
    方法院判處有期徒刑2月確定，經於92年12月7日執行完畢﹔
    甲○○前於88年間犯竊盜罪，經台灣桃園地方法院判處有期
    徒刑1年10月確定，於91年1月11日執行徒刑及假釋保護管束
    完畢。
二、申○○與甲○○為夫妻，申○○、甲○○、Ｃ○○與王能欽
    四人（王能欽為現役軍人，另案由軍法機關處理），共同意
    圖為自己不法所有之竊盜及恐嚇取財犯意聯絡，於 92年9月
    24日凌晨，四人共乘申○○所駕駛之汽車，在桃園縣中壢市
    尋找未熄火之汽車以行竊，並欲藉此恐嚇車主交錢贖車。同
    日凌晨二時許，四人見邱欣惠駕駛之車牌號碼九Ｎ─五０一
    九號自用小客車停放於桃園縣中壢市○○○路、大同路口而
    下車購物未熄火，遂推由王能欽上前竊取該車離去，適邱欣
    惠及時發現，而向鄰近小吃店老闆商借機車，騎乘機車自後
    追趕，追至附近中正公園處，終將王能欽所駕汽車攔下，邱
    欣惠遂自駕駛座窗戶鑽進車內，欲將汽車鑰匙拔下，以阻止
    王能欽繼續駕車。申○○、甲○○及Ｃ○○三人駕車在後，
    見王能欽無法擺平邱欣惠，三人遂推由Ｃ○○持車上申○○
    所有之西瓜刀一把（未扣案）下車，作勢欲砍殺邱欣惠並將
    邱欣惠推入前竊得之邱欣惠汽車內，令邱欣惠坐在駕駛座旁
    ，Ｃ○○則持西瓜刀坐在後座監管邱欣惠，使邱欣惠不能抗
    拒，王能欽並要邱欣惠交出皮包，邱欣惠表示其皮包及機車
    鑰匙等均在機車上，王能欽遂以行動電話通知申○○等人至
    邱欣惠機車停放處拿取皮包。申○○旋至邱欣惠機車停放處
    取得邱欣惠之皮包及皮包內現金新台幣（下同） 15000元、
    中國信託提款卡、萬泰銀行信用卡各一張、ＳＯＮＹ牌ＤＶ
    一台、駕照一張、健保ＩＣ卡一張、行動電話一支等物。王
    能欽則將汽車駛至衛生署桃園醫院附近，與申○○、甲○○
    所駕駛之汽車會合，申○○一上邱欣惠之汽車，即先掌摑邱
    欣惠（未成傷），造成邱欣惠心生畏懼，並續由Ｃ○○以持
    刀之強暴方法，強迫邱欣惠坐上申○○所駕駛之汽車，由申
    ○○質問提款卡密碼，邱欣惠起先答稱不知道，申○○即出
    言恫嚇稱，若不說出密碼即要姦殺她並棄屍山上等語，甲○
    ○則持類似蝴蝶刀之刀械一把（因未扣案無從證明為管制之
    刀械蝴蝶刀），向邱欣惠揮舞，並對之恐嚇稱，如不說出密
    碼，會死得很難看等語。又因Ｃ○○持刀架在邱欣惠之脖子
    上，使邱欣惠心生畏懼致不能抗拒，而將密碼供出，嗣申○
    ○於取得密碼後，即將車開至桃園縣虎頭山附近陽信銀行之
    提款機，持邱欣惠之中國信託商業銀行提款卡，輸入密碼後
    提領當日所得提領最高限額現金12萬元，並將其中二萬元分
    給王能欽、Ｃ○○。嗣四人經商討後，凌晨 3時55分許，始
    在桃園縣中壢市○○○街釋放邱欣惠，並要邱欣惠白天另外
    再匯款 5萬元，贖回其所有汽車，而由王能欽將邱欣惠之車
    輛駛離，嗣申○○即於隔日及 10月2日接續撥打電話予邱欣
    惠，要求其以五萬元之代價贖回汽車，惟邱欣惠不予理會而
    未果。
三、申○○基於同前意圖為自己不法所有之強盜及恐嚇取財之概
    括犯意，於 93年3月25日，在桃園縣龜山鄉○○村○○路七
    十號前，趁郭蓮貞開啟車牌號碼五三八六－ＦＰ號自用小客
    車，準備發動駛離之際，申○○趁隙坐進後座，並持客觀上
    對於人之生命、身體安全具有危險性足為兇器之如附表三編
    號一之扣案WALTHER廠PPK/S型半自動手槍一枝指向郭蓮貞，
    以此強暴方式，要求郭蓮貞不准動，致郭蓮貞心生畏懼不能
    抗拒，大喊救命並奪門而出，申○○旋將該汽車及留置於車
    上之皮包、照相機及現金五、六千元劫走。其後自車上找到
    郭蓮貞之行動電話號碼，並向郭蓮貞恐嚇要求以 25000元贖
    回愛車，郭蓮貞依指示匯入指定帳戶後，取回其汽車及車上
    之證件。
四、申○○有犯罪之習慣，基於意圖為自己不法所有，單獨或與
    如附表一所示之柳建銘（申○○之兄）、友人劉祥麟及陳志
    鴻等人（均由檢察官另案偵辦），共同基於常業竊盜及恐嚇
    取財之犯意聯絡，於如附表一所示時地，竊取如附表一所示
    被害人之汽車，或竊取車牌以懸掛於贓車上使用，逃避警察
    追緝，其等於汽車上找到被害人之聯絡電話後，再由申○○
    撥打電話向被害車主要求如附表一所示金錢，以贖回愛車（
    各犯罪方法詳如附表一所載），被害人如依指示匯款，即將
    汽車停放某處，通知被害人領回該汽車，如被害人不聽指示
    匯款者，即將車輛棄置，任其荒廢，而被害人依指示匯入如
    附表一所示帳戶之款項，則由申○○指示其妻甲○○前往領
    取（甲○○此部分所犯之以不正方法由自動付款設備取得他
    人之物罪，業經撤回此部分上訴而告確定），朋分花用。辰
    ○○有犯罪之習慣，與癸○○（經原審法院判處罪刑後，癸
    ○○撤回上訴而告確定）共同基於意圖為自己不法所有之竊
    盜犯意，並以之為常業（癸○○所為非常業竊盜），由辰○
    ○單獨，或與癸○○共同於如附表二所示時地，行竊如附表
    二所示被害人之汽車或車牌後，另與申○○共同基於意圖為
    自己不法所有恐嚇取財之概括犯意聯絡，申○○並基於同前
    恐嚇取財之概括犯意聯絡，由辰○○單獨打電話給被害人電
    話，或由辰○○將被害人之電話交由申○○，由申○○打電
    話給如附表二編號一、二、三、五、七、九、十、十三、十
    六、二十號所示之被害人，恐嚇稱須交付金錢始得贖回失竊
    之愛車等語，致編號二、五、十、二十號之被害人等，分別
    如數交付三萬元、六萬元、二萬元及十萬元不等之金錢予辰
    ○○或申○○，由該二人朋分花用。
五、申○○基於同前意圖為自己不法之所有，以竊盜為常業之犯
    意，於93年3月30日2時20分許，在桃園縣楊梅鎮○○路○段
    十二號前，見Ａ○○駕駛之車牌號碼七０一五─ＦＳ號自用
    小客車，停放於路旁並未熄火，遂開啟該車門進入竊取汽車
    得手後逃逸，適Ａ○○及時發現，遂電請友人戊○○駕駛自
    小客車搭載其自後追趕，並同時撥打一一０專線報警，Ａ○
    ○、戊○○一路追趕申○○，自桃園縣新屋交流道上中山高
    速公路轉往台六十六線快速道路大溪方向行駛，申○○明知
    快速道路上不能倒車，仍因不耐追緝，在該快速道路上緊急
    煞車並倒車，致撞及後方由戌○○駕駛，車牌號碼ＤＭ─一
    六二三號之自小客車，致戌○○受有胸部挫傷等身體傷害（
    業據於原審法院審理中撤回告訴）。申○○棄車逃逸後，Ａ
    ○○、戊○○二人仍不放棄，亦下車追趕，追至快速道路下
    產業道路，申○○見Ａ○○二人窮追不止，且距離僅十公尺
    不到，竟為脫免逮捕，且明知持槍朝追捕者方向射擊，可能
    造成其等中彈死亡之結果，仍基於殺人之不確故意，以原持
    有如附表三編號一所示具殺傷力之仿WALTHER廠PPK/S型半自
    動手槍一枝，朝較接近其之戊○○及稍遠之Ａ○○方向開一
    槍，幸戊○○、Ａ○○閃躲得宜，始未受傷。申○○藉此繼
    續逃跑至不遠處之田梗小徑，見已無子彈且無力逃跑，而停
    下來與Ａ○○、戊○○二人表示談判之意，Ａ○○、戊○○
    俟機將申○○壓制在地而逮捕之。嗣警到場後，扣押其前述
    手槍一枝，及所竊得之郵局金融卡、台北商銀金融卡各一張
    。申○○經檢察官聲請法院羈押獲准後，並陸續供出如附表
    一所示之竊盜、恐嚇取財等犯行，而經警循線查獲。
六、辰○○基於意圖為自己不法之所有，於 93年3月25日21時許
    ，見Ｄ○○所駕駛車號五九六八─ＨＣ號自用小客車停放在
    桃園市○○路 215號前「摩斯漢飽店」前未熄火，打開車門
    進入車內竊取該車欲離去時，適Ｄ○○發現，而自副駕駛座
    旁之車窗鑽入車內欲阻止辰○○駕車離去，辰○○竟為防護
    其所竊得之贓車，於車輛行駛中，試圖打開車門強欲將Ｄ○
    ○推出車外，Ｄ○○不從，因而發生拉扯，致Ｄ○○受有左
    上肢擦挫傷、左肩挫傷等身體傷害而無力抗拒，而要求辰○
    ○將其載至春日路上其本欲前往家教之地點前，辰○○始依
    其要求，使其下車。
七、案經桃園縣政府警察局刑警隊、大園分局、楊梅分局及桃園
    憲兵隊分別報請臺灣桃園地方法院檢察署檢察官偵查起訴暨
    移送併案審理。
    理  由
一、上訴人即被告申○○、Ｃ○○、甲○○三人就如何於犯罪事
    實二所載之時地與同案共犯現役軍人王能欽共同推由王能欽
    竊取被害人邱欣惠之自用小客車，而於竊取得手後，適為被
    害人邱欣惠發現，騎乘機車自後追趕，迨追及後自駕駛座窗
    戶鑽進車內欲將鑰匙拉下時，經駕車尾隨在後之被告Ｃ○○
    下車持西瓜刀作勢欲砍殺被害人邱欣惠，並將邱欣惠推入車
    內，旋被告Ｃ○○亦持刀進入該車內監管被害人邱欣惠，嗣
    被告申○○及甲○○亦會合進入車內，而先後於車內共同以
    上揭強暴之方法，致使被害人邱欣惠不能抗拒，而說出皮包
    之所在及提款卡之密碼，並分別強劫被害人邱欣惠所有上揭
    財物及自邱欣惠之帳戶提領現金十二萬元等事實，業據被告
    申○○、Ｃ○○及甲○○三人分別於警詢及偵、審時坦承不
    諱，互核被告申○○、Ｃ○○、甲○○三人供述之上揭犯罪
    情節大致相符，亦核與同案共犯王能欽所供如何與被告申○
    ○、Ｃ○○、甲○○三人共同為上述犯行之供述相符，並據
    被害人邱欣惠指述綦詳在卷，且有被害人邱欣惠所有中國信
    託帳戶被提領共12萬元之存摺明細影本乙份在卷可參。至被
    告甲○○雖辯稱伊當時並無拿類似「蝴蝶刀」向被害人邱欣
    惠揮舞，所拿的是鑰匙圈云云，惟查被害人邱欣惠於原審法
    院審理時先後兩次到庭證述當時被告甲○○係手持「蝴蝶刀
    」，並非鑰匙圈而已，因伊見過蝴蝶刀等語，而被告甲○○
    於原審法院審理時與證人邱欣惠對質後，亦坦承當時有持刀
    之事實，僅仍否認所持係「蝴蝶刀」（見原審訴緝字第 111
    號卷第65頁），而查刀械與鑰匙圈，其形狀、外觀互異，極
    易辨認，被害人邱欣惠當無誤認之可能，是被告甲○○所辯
    當時係手持鑰匙圈，應非事實，至被告甲○○所持有之刀械
    未經扣案，而被害人邱欣惠雖指述係「蝴蝶刀」，惟縱令係
    被害人邱欣惠所言見過之蝴蝶刀，亦未必即屬槍砲彈藥刀械
    管制條例所管制之違禁品蝴蝶刀，則在欠缺物證鑑定或勘驗
    之下，自難遽認被告甲○○所持刀械係「蝴蝶刀」。茲查被
    告申○○、Ｃ○○、甲○○三人於竊得被害人邱欣惠所有之
    車輛後，嗣在車內分持西瓜刀及類似蝴蝶刀之刀械，對被害
    人邱欣惠施以強暴及出言恐嚇，依當時客觀情形，顯已致被
    害人邱欣惠不能抗拒，否則被害人邱欣惠又何以供出其財物
    之所在及提款卡密碼，是被告申○○、甲○○、Ｃ○○上揭
    自白堪認與事實相符，事證明確，被告申○○、甲○○、Ｃ
    ○○三人此部分犯行，均堪認定。
二、訊據被告申○○坦承有於犯罪事實三所載之時地趁被害人郭
    蓮貞發動其上揭自用小客車時，持槍進入車內，以強暴之方
    式，致使被害人郭蓮貞不能抗拒，大喊救命並奪門而出，而
    強劫被害人郭蓮貞之自用小客車及留置於車上之皮包、照相
    機及現金五、六千元等物，嗣並以電話恐嚇被害人郭蓮貞匯
    款 25000元以贖回車輛之事實，核與被害人郭蓮貞於警詢及
    原審法院審理時證述稱伊上車時剛好在講行動電話，被告申
    ○○就從左後車門進來，伊直覺要趕快逃出車外，伊從後斜
    方看到歹徒拿出槍在伊身邊，要伊不要叫，不要開門出去，
    他有槍，伊還是邊喊救命邊開門衝出去，伊下車後就看到歹
    徒從後座爬上駕駛座，要開伊車走，伊一直大叫，歹徒從車
    內隔車窗玻璃舉槍指向伊，並轉動方向盤將車開走，其後並
    以電話指示伊匯款 25000元，伊依指示辦理後，始取回汽車
    等語相符，且查被害人郭蓮貞嗣依被告申○○指示匯款2500
    0元後，始依被告申○○所告知之地點而於93年3月27日凌晨
    一時許，在台北縣林口鄉○○路94號前尋回其上揭所有之車
    輛。而被告申○○所持以對被害人郭蓮貞施強暴之如附表三
    編號一所示手槍，經送內政部警政署刑事警察局以性能檢驗
    法及試射法鑑定結果，認該手槍為仿WALTHER廠PPK/S型半自
    動手槍製造之玩具手槍換裝土造金屬槍管而成之改造手槍，
    機械性能良好，可擊發適用子彈，具殺傷力，有內部警政署
    刑事警察局刑鑑字第0000000000號槍彈鑑定書乙份在卷可憑
    ，茲查被告申○○趁被害人郭蓮貞欲發動自用小客車之際，
    持槍進入被害人郭蓮貞之車內，並以槍指向被害人郭蓮貞，
    顯已致被害人郭蓮貞不能抗拒，否則被害人郭蓮貞又何以不
    加以抗拒即大喊救命逃出車外，並置其自用小客車於不顧，
    是被告申○○此部分強劫被害人郭蓮貞財物及恐嚇取財犯行
    ，事證明確，洵堪認定。
三、訊據被告申○○坦承有於犯罪事實四所載之時地單獨或與柳
    建銘（申○○之兄）、劉祥麟及陳志鴻等人，於如附表一所
    示時地，竊取如附表一所示被害人之汽車，或竊取車牌以懸
    掛於贓車上使用，嗣並以電話恐嚇被害人匯款以贖回車輛，
    其中部分被害人並因而匯寄如附表一所示款項，而由其指示
    其妻甲○○前往提領各該匯寄款項之事實，並據如附表一所
    示各被害人於警詢及偵查時指述在卷，且有如附表一所示被
    害人之車輛遺失受理報案單、部分被害人所出具之贓物認領
    保管單或領據及部分被害人所提出之匯款憑條、存簿明細影
    本等在卷可參，而被害人依被告申○○指示將款項匯入指定
    之帳戶後，並由被告申○○指示被告甲○○前往提領，並將
    提領之款項交與被告申○○之事實，亦據被告甲○○供承在
    卷，事證明確，被告申○○此部分竊盜、恐嚇取財及以不正
    方法由自動付款設備取得他人之物犯行，洵堪認定。而訊據
    被告辰○○供承有於附表二所示之時地單獨或與同案被告癸
    ○○共同竊取如附表二所示各被害人所有車輛之事實，核與
    同案被告癸○○所供如何與被告辰○○共同竊取如附表二編
    號十一、十三、十五、二十所示車輛之情節相符，並據附表
    二所示各被害人指述如何失竊車輛之情節甚詳在卷，且有如
    附表二所示被害人之車輛遺失受理報案單及部分被害人所出
    具之贓物認領保管單或領據在卷可參，而被告辰○○與申○
    ○並均坦承共同對如附表二所示被害人恐嚇須交付金錢始得
    贖回車輛，致如附表二所示之部分被害人因而心生畏懼匯寄
    如附表二所示款項之事實，互核被告申○○與辰○○就此部
    分如何對附表二所示被害人恐嚇取財之供述悉相符合，並據
    各該因受恐嚇而依指示匯寄款項之被害人供述在卷，且有部
    分被害人提出之匯款憑條及存簿明細影本等在卷可參，是被
    告辰○○此部分竊盜及恐嚇取財犯行，暨被告申○○此部分
    恐嚇取財犯行，事證明確，均堪認定。
四、訊據被告申○○供承有於犯罪事實五所示之時地竊取被害人
    Ａ○○所有上開自用小客車，旋即為被害人Ａ○○所發覺，
    被害人Ａ○○即與戊○○駕車自後追趕，於追至上揭地點時
    ，其下車逃跑之際，被害人Ａ○○及戊○○仍緊追在後，其
    為脫免逮捕，取出如附表三編號一所示之手槍指向被害人Ａ
    ○○及戊○○之事實，惟被告申○○矢口否認有朝被害人Ａ
    ○○及戊○○開槍射擊而有殺人之犯意，並辯稱伊拿槍出來
    只是要嚇Ａ○○及戊○○而已，並沒有朝他們開槍射擊，是
    槍支不慎走火的云云，然查被害人Ａ○○及戊○○二人對於
    被告申○○於上揭時地竊取被害人Ａ○○未熄火而停放於上
    開音響店前之自用小客車後，被害人Ａ○○即叫戊○○駕車
    自後追逐至高速公路及快速道路，被告申○○於快速道路上
    迴轉，並緊急煞車及倒車而撞及適巧經過之戌○○汽車，之
    後棄車逃逸，被害人Ａ○○及戊○○復追逐被告申○○約數
    百公尺，於追至距不到十公尺時，被告申○○突然轉身朝跑
    於前方之被害人戊○○方向開了一槍，經被害人戊○○閃躲
    ，旋被告往旁邊田埂小徑逃跑，戊○○及Ａ○○二人繼續追
    逐，被告申○○突然停在田埂上，表示要講和，惟為戊○○
    及Ａ○○趁機制服等情，業據被害人Ａ○○及戊○○二人於
    警詢時及原審法院審理時以證人身分，暨於本院準備程序時
    指、證述明確在卷，被害人戊○○於警詢時即指述被告申○
    ○係持槍朝其方向射擊一槍，其迅即閃躲而未被打中，於原
    審法院時復證述在距離被告申○○約二、三公尺時，被告申
    ○○轉身正面朝其身體開槍，其本能蹲下始閃躲過子彈等語
    ，嗣於本院準備程序時到庭仍指述被告申○○係持槍朝其方
    向開槍，而被害人Ａ○○亦始終指述被告申○○係持槍朝渠
    等方向開槍，被告申○○於警詢時並即供承被害人二人在伊
    後面追逐，伊就從右褲袋內取出槍枝轉身向追伊的人開了一
    槍云云（見偵字第 5037號卷第8頁正面），嗣於偵查時復供
    承射擊一槍之事實（見同上偵查卷第49頁），並非槍枝不慎
    走火，且若被告申○○持槍僅係為嚇阻被害人等之追逐，則
    其僅須向被害人顯示其持有槍枝即可，無需持槍指向被害人
    ，而若於取槍出來時不慎走火，何以子彈竟係朝被害人戊○
    ○之方向穿越而過，是被告申○○所辯是槍枝不慎走火，並
    非朝被害人之方向開槍云云，殊非事實，要非可採。茲查被
    告申○○因被害人戊○○及Ａ○○二人之緊追不捨，因見將
    被逮捕，為阻止該二人之繼續追逐，遂持槍轉身朝被害人戊
    ○○及位於戊○○斜後方之Ａ○○方向開槍，而被告申○○
    所持有如附表三編號一所示之手槍，具有殺傷力，已如前述
    ，被告申○○手持可擊發子彈，具有殺傷力之手槍朝被害人
    戊○○及Ａ○○方向開槍，被害人戊○○或Ａ○○有因而中
    彈死亡之可能，此應為被告申○○所得預見，詎被告申○○
    竟仍開槍射擊，顯然縱被害人二人之死亡亦不違背其本意，
    是被告申○○具有不確定之殺人犯意，應堪認定，其所辯要
    屬卸責之詞，不足採信，事證明確，被告申○○此部分犯行
    ，亦堪認定。
五、訊據被告辰○○於警詢及偵審時供承有於犯罪事實六所載之
    時地竊取被害人Ｄ○○所有自用小客車後，適為被害人Ｄ○
    ○發覺，而自副駕駛座之車窗鑽入車內以阻止其離去時，其
    為排除被害人Ｄ○○阻止其駕車離去，強欲將被害人Ｄ○○
    推出車外，並與被害人Ｄ○○發生拉扯之事實，並據被害人
    Ｄ○○指述綦詳在卷，且有被害人Ｄ○○出具之贓物領據乙
    紙在卷可稽，而被害人Ｄ○○為阻止被告辰○○駕車離去，
    在車內與被告辰○○拉扯，致受有左上肢擦挫傷、左肩挫傷
    等傷害，亦有桃園縣桃園市振興醫院出具之診斷證明書影本
    乙份在卷可憑（見偵字第4653號卷第32頁），而衡情被害人
    Ｄ○○發現被告辰○○竊取其未熄火之自用小客車，因而自
    副駕駛座之車窗鑽入車內，以阻止被告辰○○駕車離去，此
    際被告辰○○為防護所已竊得之贓車，並脫免被害人Ｄ○○
    之糾纏，勢必如被害人Ｄ○○所述強欲將被害人Ｄ○○推出
    車外，致雙方發生拉扯，被害人Ｄ○○因而受有上述傷害而
    無力再行抗拒，是被告辰○○於本院審理時改稱並無毆打被
    害人Ｄ○○及強欲將其推出車外云云，要屬卸責之詞，不足
    採信，事證明確，被告辰○○此部分犯行，洵堪認定。
六、查犯罪事實二所載被告申○○所有而由被告Ｃ○○手持之西
    瓜刀及被告甲○○手持類似「蝴蝶刀」之刀械，刀鋒銳利，
    若持以行兇，客觀上對人之生命、身體之安全具有危險性，
    自屬凶器無誤。而查被告申○○、Ｃ○○及甲○○於竊取被
    害人邱欣惠所有之自用小客車後，為防護贓物而對被害人邱
    欣惠施強暴，嗣復由被告Ｃ○○持西瓜刀於車內監管及架於
    被害人邱欣惠之脖子上，而被告甲○○則持該類似「蝴蝶刀
    」之刀械向被害人邱欣惠揮舞，另被告申○○則出手掌摑被
    害人邱欣惠，並出言恐嚇，致使被害人邱欣惠不能抗拒，而
    遭強劫上揭財物，是核被告申○○、Ｃ○○及甲○○就犯罪
    事實二所為，均係犯刑法第 329條之為防護贓物而施強暴之
    準強盜罪及刑法第330條第1項之攜帶兇器，結夥三人以上之
    加重強盜罪﹔被告申○○、甲○○、Ｃ○○三人與王能欽間
    ，具有犯意聯絡及行為分擔，均為共同正犯；而查被告申○
    ○、Ｃ○○及甲○○雖對被害人邱欣惠犯準強盜罪及加重強
    盜罪，惟被告三人基於不法所有之意圖，於對被害人邱欣惠
    施強暴之持續行為中，為防護贓物及強劫被害人邱欣惠之財
    物，致犯上開二罪，而此顯係在其等一共同犯罪決意之計畫
    下所為，係屬一行為而同時觸犯該二罪名，為想像競合犯，
    應依刑法第55條之規定，從一重之加重強盜罪處斷。至被告
    申○○、甲○○及Ｃ○○等人於讓被害人邱欣惠離去前，復
    恐嚇邱欣惠於翌日交付五萬元，惟因被害人邱欣惠未交付而
    未遂，核被告申○○、Ｃ○○及甲○○三人就此所為，均係
    犯刑法第 346條第3項、第1項之恐嚇取財未遂罪，被告申○
    ○、甲○○、Ｃ○○三人與王能欽間，同具有犯意聯絡及行
    為分擔，均為共同正犯﹔至被告申○○嗣雖先後二次撥打電
    話予被害人邱欣惠要求其匯款以便贖回汽車，惟查被告申○
    ○先後二次撥打電話均係為同一恐嚇之五萬元，並非對被害
    人邱欣惠為不同金額之恐嚇，係屬一行為決意下之接續行為
    ，為接續犯之實質上一罪﹔而被告申○○、甲○○、Ｃ○○
    三人所犯上開加重強盜罪與恐嚇取財未遂罪間，具有方法、
    結果之牽連關係，為牽連犯，應依刑法第55條之規定，從一
    重之加重強盜罪處斷。而查被告甲○○有事實欄所載前科判
    決及執行情形，有本院被告甲○○全國前案紀錄表乙份在卷
    可憑，其於受有期徒刑執行完畢後五年內再犯本件有期徒刑
    以上之罪，為累犯，應依刑法第47條規定，加重其刑。至被
    告申○○持具有殺傷力之如附表三編號一之半自動手槍強劫
    被害人郭蓮貞所有之財物，嗣並以電話恐嚇被害人郭蓮貞匯
    款 25000元贖回車輛，核被告申○○就此所為係犯係犯刑法
    第330條第1項之攜帶兇器加重強盜罪及刑法第346條第1項之
    恐嚇取財既遂罪，被告申○○所犯此二罪間具有方法、結果
    之牽連關係，為牽連犯，應從一重之加重強盜罪處斷，而被
    告申○○上揭先後二次所犯加重強盜罪，時間緊接、手段相
    似、觸犯構成要件相同之罪名，顯係基於概括犯意為之，為
    連續犯，應依刑法第56條之規定，論以一連續結夥三人以上
    ，攜帶兇器之加重強盜罪，並加重其刑。
七、按刑法上所謂常業犯，指反覆以同種類行為為目的之社會活
    動之職業性犯罪而言，至於犯罪所得之多寡，是否恃此犯罪
    為唯一之謀生職業，則非所問，縱令兼有其他職業，仍無礙
    於該常業犯罪之成立（參照最高法院 85年度台上字第510號
    判例），查依被告申○○及辰○○二人所供渠等竊取自用小
    客車之目的在於向車主勒贖金錢，且查被告申○○行竊時間
    長約四月餘，行竊次數達45次，先後向被害人勒贖之金錢達
    數十萬元，而被告辰○○行竊時間長約三月餘，行竊次數達
    20次，先後與被告申○○共同向被害人勒贖之金錢二十餘萬
    元，並依被告申○○及辰○○二人供稱當時並無其他工作，
    足證被告申○○及辰○○二人顯有藉竊取他人汽車以向車主
    勒贖金錢，而以此勒贖所得供其生活之資，恃以維生，以之
    為常業甚明，是核被告申○○就犯罪事實四所為係犯刑法第
    322條之常業竊盜罪、刑法第 346條第1項恐嚇取財既遂罪、
    刑法第346條第3項、第1項恐嚇取財未遂罪及刑法第339條之
    2第1項之以不正方法由自動付款設備取得他人之物罪，而被
    告辰○○就犯罪事實四所為，係犯刑法第 322條之常業竊盜
    罪、刑法第346條第1項恐嚇取財既遂罪及刑法第346條第3項
    、第 1項恐嚇取財未遂罪，被告申○○就附表一所犯之常業
    竊盜罪及恐嚇取財罪（含既遂及未遂）與柳建銘、劉祥麟及
    陳志鴻間，暨被告申○○與柳建銘、劉祥麟及陳志鴻間就所
    犯以不正方法由自動付款設備取得他人之物罪與被告甲○○
    間，及被告申○○與辰○○就附表二所示之恐嚇取財罪（含
    既遂及未遂）間，各具有犯意聯絡及行為分擔，均為共同正
    犯，至同案被告癸○○僅與被告辰○○共犯附表二所示之竊
    盜犯行 4次，且未參與向車主恐嚇取財犯行，被告辰○○僅
    因同案被告癸○○曾與之共同為竊盜犯行，而將事後向車主
    勒贖所得分與五萬元，是尚難認同案被告癸○○有以竊盜為
    常業之犯意，被告辰○○就附表二編號十一、十三、十五、
    二十所示之竊盜犯行與癸○○間，具有犯意聯絡及行為分擔
    ，均為共同正犯，而被告申○○及辰○○各先後多次恐嚇取
    財既遂及未遂犯行，各時間緊接、手段相似、觸犯基本構成
    要件相同之罪名，顯均係基於概括犯意為之，均應依連續犯
    規定，論以一連續恐嚇取財既遂罪，並加重其刑，另被告申
    ○○各先後多次以不正方法由自動付款設備取得他人之物，
    各時間緊接、手段相似、觸犯構成要件相同之罪名，顯亦係
    基於概括犯意為之，應依連續犯之規定，論以一連續以不正
    方法由自動付款設備取得他人之物罪。被告申○○所犯常業
    竊盜罪、連續恐嚇取財既遂罪及連續以不正方法由自動付付
    款設備取財物罪間具有方法、結果之牽連關係，為牽連犯，
    應依刑法第55條之規定，從一重之常業竊盜罪處斷﹔被告辰
    ○○所犯常業竊盜罪及連續恐嚇取財罪間具有方法、結果之
    牽連關係，為牽連犯，應依刑法第55條規定，從一重之常業
    竊盜罪處斷，而查被告辰○○有事實欄所載前科判決及執行
    情形，有本院被告辰○○之全國前案紀錄表一件在卷可憑，
    其於受有期徒刑執行完畢後五年內再犯本案有期徒刑以上之
    罪，為累犯，應依刑法第47條之規定，加重其刑。至如附表
    一編號第四、十六、十八、十九、二三、二四號部分，雖經
    檢察官併案，惟亦早經公訴人起訴在卷，屬相同犯罪事實，
    本即屬起訴顯在效力之範圍；另附表一編號第十四、二十、
    三十、三九、四四及四五號、附表二編號第一、十一、十四
    、十五號部分，雖未經公訴人起訴，惟有部分為檢察官併案
    ，部分為被告自白，並有檢察官補正或本即存在於卷宗內之
    被害人筆錄，足以補強被告之自白，而與經起訴且為本院認
    定有罪之部分，有實質上一罪之常業犯或裁判上一罪之連續
    犯關係，基於起訴不可分及審判不可分原則，為起訴效力所
    及，本院自得併予審理，附此敘明。
八、被告申○○於竊取被害人Ａ○○所有之自用小客車後，為脫
    免逮捕而以附表三編號一所示之槍枝朝向緊追其後之被害人
    Ａ○○、戊○○射擊，被害人戊○○或Ａ○○有因而中彈死
    亡之可能，核被告申○○就犯罪事實五所為，係犯刑法第刑
    法第271條第2項、第1項之殺人未遂罪及刑法第330條、第32
    9 條之加重準強盜罪，被告申○○基於不確定之殺人故意，
    向被害人戊○○及Ａ○○二人開一槍之行為，係一行為同時
    觸犯二殺人未遂罪，為同種想像競合犯，應從一重之殺人未
    遂罪處斷，被告申○○所犯上開殺人未遂罪與加重準強盜罪
    間，具有方法、結果之牽連關係，為牽連犯，應依刑法第55
    條之規定，從一重之殺人未遂罪處斷。
九、被告辰○○就犯罪事實六所載於竊取被害人Ｄ○○所有之自
    用小客車後，為防護所竊得之贓車而對於被害人Ｄ○○施強
    暴，核被告辰○○就此所為，係犯刑法第 329條之為防護贓
    物而施強暴之準強盜罪，至被害人Ｄ○○因被告辰○○之施
    強暴而受有傷害，為被告辰○○施強暴手段之結果，不另論
    以傷害罪。而查被告辰○○有事實欄所載前科判決及執行情
    形，有本院被告辰○○之全國前案紀錄表一件在卷可憑，其
    於受有期徒刑執行完畢後五年內再犯本案有期徒刑以上之罪
    ，為累犯，應依刑法第47條之規定，加重其刑。
十、被告申○○所犯上揭連續加重強盜罪、常業竊盜罪及殺人未
    遂罪，暨被告辰○○所犯上揭常業竊盜罪及加重準強盜罪，
    各犯意各別，行為互殊，所犯罪名亦不同，各應予分論併罰
    。原審就被告申○○部分予以論罪科刑，固非無見，惟查：
    （一）法院為判決時經認定被告之犯罪事實，而判決理由則
    係敘明認定憑以犯罪事實之證據，暨法院經調查證據而就證
    據為斟酌取捨之結果，是判決理由之論據應與犯罪事實相一
    致，始符規定，且依刑事訴訟法第273 條之1及之2規定，被
    告就被訴事實為有罪之陳述時，經法院裁定進行簡式審判程
    序，證據調查不受第159條第1項、第161條之二、第161條之
    三、第 163條之一及第164條至第170條規定之限制，是被告
    以外之人於審判外之言詞或書面陳述，除法律有規定者外，
    均得作為證據，即均具有證據能力，本件被告申○○、甲○
    ○、Ｃ○○及辰○○既已就被訴之事實為有罪之陳述（除被
    告申○○否認涉有殺人犯意外），則除被告申○○、甲○○
    、Ｃ○○及辰○○之供述得據為本案之犯罪證據外，被告申
    ○○、甲○○、Ｃ○○及辰○○以外之人於審判外之言詞或
    書面陳述，除法律有規定者外，亦均得作為證據，而具有證
    據能力，本件原審既認被告申○○、甲○○、Ｃ○○及辰○
    ○坦承上揭犯罪事實，然於判決理由中竟贅述上揭刑事訴訟
    法第159條第1項等規定，仍就被告申○○、甲○○、Ｃ○○
    及辰○○以外之人於審判外之言詞或書面陳述是否具有證據
    能力為闡述，此均與本案認定被告申○○、甲○○、Ｃ○○
    及辰○○是否成立上揭犯罪事實而所為之證據取捨並無何關
    聯，其所為與本案無關之論據實有未當；（二）又公訴人係
    起訴被告申○○涉犯槍砲彈藥刀械管制條例第11條第 3項之
    意圖供犯罪之用而非法持有槍彈罪，並未起訴被告申○○未
    經許可非法持有槍彈罪，原審於犯罪事實亦未載明被告申○
    ○如何非法持有槍彈罪之事實，惟竟於判決理由中論述被告
    申○○並成立修正前槍砲彈藥刀械管制條例第11條第 4項之
    未經許可，持有其他可發射子彈具有殺傷力之槍枝罪，及修
    正前即現行條例第12條第 4項之未經許可持有子彈罪，而就
    被告申○○是否成立意圖供犯罪之用而非法持有槍彈罪反未
    加論斷，顯有就未起訴之事項予以判決，而就已起訴之事項
    未予以審理之違誤，亦有未洽﹔（三）被告申○○分別於附
    表一編號四十四、四十五所載之時間、地點竊取被害人Ｚ○
    ○、彭瑞華所有之自用小客車，原審竟未詳加載明，而認此
    部分犯罪時間、地點及被害人係屬不詳，亦有未洽﹔（四）
    原審依竊盜犯贓物犯保安處分條例第三條第一項第一款、第
    五條第一項前段之規定，認被告申○○、辰○○有犯罪之習
    慣，而宣告強制工作，惟於犯罪事實未載明被告申○○、辰
    ○○有犯罪習慣之事實，致事實與理由不相一致，同有未洽
    ﹔（五）原審認被告申○○、甲○○及Ｃ○○等人攜帶西瓜
    刀及類似「蝴蝶刀」之刀械對被害人邱欣惠為強劫犯行因而
    成立加重強盜罪，惟就該西瓜刀及類似「蝴蝶刀」之刀械何
    以係屬凶器，暨何以就該未扣案之西瓜刀及類似「蝴蝶刀」
    之刀械不予沒收之理由，均未於判決理由中敘明，併有未洽
    ，是被告辰○○、甲○○及Ｃ○○上訴意旨固未指摘及此，
    而被告申○○上訴意旨否認有殺人犯行，固無理由，惟原判
    決關於被告甲○○、Ｃ○○加重強盜部分、被告申○○關於
    加重強盜、常業竊盜及殺人未遂部分，暨被告辰○○部分既
    有可議，自應與被告申○○、甲○○及Ｃ○○定執行刑部分
    ，併由本院予以撤銷改判，爰審酌被告申○○、辰○○二人
    年輕力壯，竟游手好閒，不思循正當途徑謀生，以竊取汽車
    並進而藉此恐嚇取財以維生，如被害人給付談妥之價金，即
    交還汽車，被害人置之不理者，竟即隨意棄置，造成被害人
    尋車受阻；被告申○○並持具殺傷力之槍、彈連續強盜，且
    於竊取他人車輛後，於被害人緊追在後時，為脫免逮捕，竟
    持槍朝被害人射擊，枉顧他人生命安全﹔而被告辰○○並於
    竊得車輛後因遭被害人阻止，竟對被害人施強暴，且因而造
    成被害人傷害；而被告陳施材年輕力壯，竟亦遊手好閒，參
    與強盜犯行﹔而被告甲○○係被告申○○之妻，因受被告申
    ○○之誘，而參與上開強盜犯行，並審酌被告申○○、Ｃ○
    ○、甲○○及辰○○四人之素行，犯罪之動機、目的、手段
    ，各所參與本件犯罪之情節，各因而所獲得之利益，對被害
    人因而所致生之危害，犯罪後坦承犯行等一切情狀，分別量
    處如主文所示之刑，被告申○○及辰○○並定其應執行之刑
    。而查被告申○○及辰○○各有多次竊盜前科，被告申○○
    於假釋期間內竟再犯本件竊盜犯行，且僅於約四個月內即連
    續行竊達45次；而被告辰○○亦僅於約三個月內即連續行竊
    達20次，並參酌被告申○○及辰○○當時並無其他工作，渠
    等並係藉竊盜以向被害人勒贖金錢，以供生活之資，被告申
    ○○及辰○○二人顯有犯竊盜之習慣，為導正渠等不良惡習
    ，並習得一技之長，實有施以保安處分矯治之必要，爰依竊
    盜犯贓物犯保安處分條例第三條第一項第一款規定，併宣告
    於刑之執行前令入勞動場所強制工作三年，俾資矯正。被告
    申○○持附表三編號一之槍枝犯加重強盜罪及殺人未遂罪，
    雖被告申○○就本件而言不成立非法持有槍彈罪及意圖供犯
    罪之用而非法持有槍彈罪（理由詳後述），惟該槍枝既屬供
    被告申○○犯上開之罪所用之物，且屬違禁物，應依刑法第
    38條第1項第1款之規定，於各該罪下宣告沒收，至被告申○
    ○、甲○○及Ｃ○○等人持以犯強盜罪所用之西瓜刀及類似
    「蝴蝶刀」之刀械，並未扣案，且該類似「蝴蝶刀」之刀械
    亦無從確認，並經被告申○○等予以丟棄，未免日後執行上
    之困難，自不予以宣告沒收。
十一、公訴意旨另以：被告申○○於上揭因Ａ○○及戊○○自後
      追趕，為脫免逮捕，即持預藏之改造之克拉克手槍朝戊○
      ○開一槍，因認被告申○○、甲○○及Ｃ○○涉犯槍砲彈
      藥刀械管制條例第11條第 3項等罪嫌云云，查被告申○○
      於上揭時地竊取Ａ○○所有之自用小客車後，遭被害人Ａ
      ○○及戊○○在後追趕時，持附表三編號一所示之槍枝朝
      被害人Ａ○○及戊○○射擊，嗣經被害人Ａ○○及戊○○
      將被告申○○制伏後，經警到場並查扣該槍枝等情，已如
      前述，惟依被告申○○於警詢時供稱約在半個月前，綽號
      「黑仔」之陳志忠在大華國小大門前將槍交給伊，因他說
      警方在注意他，所以寄放在伊這邊云云（見偵字5037號卷
      第8頁背面），嗣於本院 95年5月4日準備程序時復供稱該
      把槍枝係案發前幾個月陳志鴻寄放在伊這邊，託伊保管，
      因伊不住在家裡，在外面流浪，所以就放在車上，這次伊
      是臨時拿出來使用云云，查陳志鴻與陳志忠係屬兄弟，被
      告申○○先後所供究何人交付予槍之節雖有不同，惟被告
      申○○所供持有槍枝之初係受他人之託而保管該槍枝，並
      非意圖供犯罪之用而持有該槍枝，則屬一致，被告申○○
      亦供稱此次係因為脫免逮捕而臨時取出槍枝使用，且亦查
      無何積極證據足資證明被告申○○持有槍彈之初即有意圖
      供自己犯本件犯罪之用，尚不得因其持有該槍枝即論以意
      圖供自己或他人犯罪之用未經許可持有槍彈罪，而查被告
      申○○於受託保管槍枝而持有該槍枝之初即已成立未經許
      可持有槍彈罪，嗣另行起意持以犯他罪，則原所犯之未經
      許可持有槍彈罪與嗣另持槍所犯之他罪，均應以數罪併罰
      ，必因意圖犯他罪而持有槍彈，嗣後果持以犯該罪，兩罪
      間始有牽連犯之可言（參照最高法院90年台上字第3270號
      判決），本件被告申○○既受託保管本件槍枝之初即犯未
      經許可持有槍彈罪，嗣被告申○○持有槍彈之行為，為行
      為之繼續，至持有行為終了時，均論為一罪，不得割裂，
      是被告申○○雖持槍犯本件殺人未遂罪，依上開說明，被
      告申○○原所犯之非法持有槍枝罪與另所犯之殺人未遂罪
      間，尚無方法結果之牽連關係可言，公訴人指訴被告申○
      ○涉有意圖供犯罪之用而非法持有槍彈犯行，尚屬不能證
      明，而查被告申○○非法持有槍彈罪既未據公訴人起訴，
      復與被告申○○上開所犯之罪無何裁判上一罪關係，本院
      自無從併予審理，此部分被告申○○非法持有如附表三編
      號一所示之槍彈應與另經警於被告申○○所駕駛之車輛內
      查獲而與本案無涉之如附表三編號二之槍彈，由公訴人另
      行偵辦。至本件持槍對被害人Ａ○○、戊○○行兇者僅係
      被告申○○一人，已詳如上述，被告甲○○、Ｃ○○並未
      參與本件殺人未遂犯行，公訴人亦未指訴被告甲○○、Ｃ
      ○○如何與被告申○○共同持槍犯本件殺人未遂之事實，
      其遽論被告甲○○、陳施材二人與被告申○○共犯上揭殺
      人未遂及意圖供自己犯罪之用而非法持有槍彈罪，實屬無
      據，被告甲○○、Ｃ○○二人此部分意圖供犯罪之用而非
      法持有槍彈罪犯行，亦屬不能證明，惟公訴人既認被告申
      ○○、甲○○及Ｃ○○三人係意圖供犯罪之用而非法持有
      槍彈，即以此部分與被告申○○、甲○○及Ｃ○○上開論
      罪科刑部分，具有裁判上一罪關係，自不另為無罪之諭知
      ，附此敘明。
據上論斷，應依刑事訴訟法第369條第1項前段、第364條、第299
條第1項前段，刑法第28條、第56條、第271條第2項、第1項、第
322條、第329條、第330條第1項、第339條之2、第346條第1項、
第3項、第55條、第47條、第51條第5款、第38條第1項第1款，罰
金罰鍰提高標準條例第1條前段，判決如主文。
本案經檢察官吳慧蘭到庭執行職務。
中    華    民    國    95    年    6    月    16    日
                  刑事第五庭審判長法  官  吳  敦
                                  法  官  吳啟民
                                  法  官  張傳栗
以上正本證明與原本無異。
如不服本判決，應於收受送達後十日內向本院提出上訴書狀，其
未敘述上訴之理由者並得於提起上訴後十日內向本院補提理由書
（均須按他造當事人之人數附繕本）。
                                  書記官  秦慧榮
中    華    民    國    95    年    6     月    16    日
附錄：本案論罪科刑法條全文
刑法第271條
殺人者，處死刑、無期徒刑或十年以上有期徒刑。
前項之未遂犯罰之。
預備犯第一項之罪者，處二年以下有期徒刑。
刑法第322條
以犯竊盜罪為常業者，處一年以上七年以下有期徒刑。
刑法第329條
竊盜或搶奪，因防護贓物、脫免逮捕或湮滅罪證，而當場施以強
暴脅迫者，以強盜論。
刑法第330條
犯強盜罪而有第三百二十一條第一項各款情形之一者，處七年以
上有期徒刑。
前項之未遂犯罰之。
刑法第339條之2
意圖為自己或第三人不法之所有，以不正方法由自動付款設備取
得他人之物者，處三年以下有期徒刑、拘役或一萬元以下罰金。
以前項方法得財產上不法之利益或使第三人得之者，亦同。
刑法第346條
意圖為自己或第三人不法之所有，以恐嚇使人將本人或第三人之
物交付者，處六月以上五年以下有期徒刑，得併科一千元以下罰
金。
以前項方法得財產上不法之利益，或使第三人得之者，亦同。
前二項之未遂犯罰之。
【附表一】申○○單獨或共同竊盜及（或）恐嚇取財犯罪一覽表
┌──┬───┬──────┬─────┬───┬──────────────┬────┐
│編號│行為人│ 時    間   │ 地    點 │被害人│  犯罪手法                  │備  註  │
├──┼───┼──────┼─────┼───┼──────────────┼────┤
│一  │申○○│九十二年十一│桃園縣桃園│上允車│竊得車號ＸＸ－四三八八號自小│        │
│    │      │月二十一日  │市○○路八│行    │客車，並向被害人恐嚇取財未遂│        │
│    │      │            │十號前    │      │                            │        │
├──┼───┼──────┼─────┼───┼──────────────┼────┤
│二  │申○○│九十二年十二│桃園縣龜山│乙○○│竊得乙○○所有車號四一八三－│        │
│    │      │月二十七日  │鄉○○○路│      │ＦＲ自小客車，並向被害人恐嚇│        │
│    │      │            │六巷口    │      │取財未遂（並將ＸＸ－四三八八│        │
│    │      │            │          │      │號車牌藏於駕駛座腳踏板下）  │        │
├──┼───┼──────┼─────┼───┼──────────────┼────┤
│三  │申○○│九十二年十二│桃園縣蘆竹│馬斯克│竊得ＬＶ－七八八六號自小客車│        │
│    │      │月二十五日  │鄉○○路二│光電  │，並向車主恐嚇取財一萬五千元│        │
│    │      │            │四五號前  │      │                            │        │
├──┼───┼──────┼─────┼───┼──────────────┼────┤
│四  │申○○│九十三年一月│桃園鄉中興│Ｅ○○│竊得Ｅ○○所有二Ｇ－二九七九│被告於恐│
│    │柳建銘│二日        │路八十九號│      │號自小客車、大園農會提款卡、│嚇勒贖陳│
│    │      │            │前        │      │聯邦銀行存摺及提款卡、門號  │慶龍時一│
│    │      │            │          │      │0000000000號手機、行照一張，│併要求其│
│    │      │            │          │      │並向被害人恐嚇取財得逞，柳常│說出提款│
│    │      │            │          │      │青分得六萬元、柳建銘分得五千│卡密碼後│
│    │      │            │          │      │元                          │，自大園│
│    │      │            │          │      │                            │農會提款│
│    │      │            │          │      │                            │卡提領二│
│    │      │            │          │      │                            │萬，聯邦│
│    │      │            │          │      │                            │銀行帳戶│
│    │      │            │          │      │                            │提領四萬│
├──┼───┼──────┼─────┼───┼──────────────┼────┤
│五  │申○○│九十三年一月│桃園縣龜山│許滄彬│竊得許滄彬所有ＤＩ－０二００│        │
│    │      │八日        │鄉公西村文│      │號自小客車，並向被害人恐嚇付│        │
│    │      │            │化二路十八│      │款四萬元至陽信銀行帳號：1083│        │            │
│    │      │            │巷八之二號│      │0000000000號（戶名：王建中）│        │
├──┼───┼──────┼─────┼───┼──────────────┼────┤
│六  │申○○│九十三年一月│桃園市同安│亥○○│竊得亥○○所有Ｙ五－五八八八│        │
│    │      │二十二日    │街四二０號│      │號車牌一面                  │        │
├──┼───┼──────┼─────┼───┼──────────────┼────┤
│七  │申○○│九十三一月三│桃園縣蘆竹│宇○○│竊得宇○○所有之五Ｒ－六三八│        │
│    │      │十一日      │鄉○○街十│      │五號自小客車車牌二面        │        │
│    │      │            │七號前    │      │                            │        │
├──┼───┼──────┼─────┼───┼──────────────┼────┤
│八  │申○○│九十三年二月│桃園縣蘆竹│黃逸洲│竊得黃逸洲所有車號ＥＺ－四四│        │
│    │      │三日        │鄉○○○路│      │九五號自小客車，並向被害人恐│        │
│    │      │            │、奉化路口│      │嚇取財未遂                  │        │
├──┼───┼──────┼─────┼───┼──────────────┼────┤
│九  │申○○│九十三年二月│桃園中壢市│地○○│竊得地○○所有八Ｕ－四八七八│        │
│    │      │四日        │長春路九十│      │號自小客車車牌一面          │        │
│    │      │            │二巷口    │      │                            │        │
├──┼───┼──────┼─────┼───┼──────────────┼────┤
│十  │申○○│九十三年二月│桃園縣中壢│葉美華│竊得葉美華所有Ｚ六－九六九五│        │
│    │      │七日        │市○○路五│Ｋ○○│號自小客車車牌一面          │        │
│    │      │            │十八號前  │      │                            │        │
├──┼───┼──────┼─────┼───┼──────────────┼────┤
│十一│申○○│九十三年二月│桃園縣大園│建道營│竊得該公司所有車號五Ｌ－六六│        │
│    │      │九日        │鄉○○街二│造有限│八五號自小客車，並向被害人恐│        │
│    │      │            │十六號    │公司  │嚇取財未遂                  │        │
├──┼───┼──────┼─────┼───┼──────────────┼────┤
│十二│申○○│九十三年二月│桃園縣大園│午○○│竊得０六０五－ＨＧ號自小客車│        │
│    │劉祥麟│十日        │鄉○○○路│      │，並向被害人恐嚇勒贖二萬五千│        │
│    │      │            │          │      │元（甲○○協助提款）後，放火│        │
│    │      │            │          │      │將車燒燬                    │        │
├──┼───┼──────┼─────┼───┼──────────────┼────┤
│十三│申○○│九十三年二月│桃園縣桃園│賴秀惠│竊得賴秀惠所有五Ｄ－七四九五│        │
│    │      │十二日      │市○○路一│      │號自小客車                  │        │
│    │      │            │段        │      │                            │        │
├──┼───┼──────┼─────┼───┼──────────────┼────┤
│十四│申○○│九十三年二月│桃園縣蘆竹│江楊月│劉祥麟竊得Ｗ二－二七七二號自│己○○匯│
│    │劉祥麟│十四日晚間七│鄉○○街六│娥、江│小客車、行照、台灣企銀存摺、│款三萬九│
│    │      │時三十分許  │十號前    │建標  │台胞證、台北國際商銀提款卡，│千七百元│
│    │      │            │          │      │交由申○○向車主恐嚇勒贖四萬│至被告指│
│    │      │            │          │      │元，車子為劉祥麟開走        │定之910-│
│    │      │            │          │      │                            │00000000│
│    │      │            │          │      │                            │00000000│
│    │      │            │          │      │                            │帳戶    │
├──┼───┼──────┼─────┼───┼──────────────┼────┤
│十五│申○○│九十三年二月│台北縣林口│Ｗ○○│竊得Ｗ○○所有之五Ａ－０四一│        │
│    │      │十六日      │鄉○○路中│      │六號自小客車，並向被害人勒贖│        │
│    │      │            │華電信服務│      │得款二萬元                  │        │
│    │      │            │處前      │      │                            │        │
├──┼───┼──────┼─────┼───┼──────────────┼────┤
│十六│申○○│九十三年二月│桃園縣蘆竹│三登國│申○○竊得該公司所有三Ｃ－五│        │
│    │劉祥麟│二十日      │鄉○○路二│際公司│二八九自小客車，並向被害人恐│        │
│    │      │            │四六號前  │      │嚇取財得款三萬五千元（劉分一│        │
│    │      │            │          │      │萬元、柳分二萬五），將該車交│        │
│    │      │            │          │      │予劉祥麟收受使用            │        │
├──┼───┼──────┼─────┼───┼──────────────┼────┤
│十七│申○○│九十三年二月│桃園縣中壢│游彩華│竊得游彩華八Ｊ－八二五二號自│        │
│    │      │二十三日    │市○○路一│      │小客車（以六角扳手打造之萬能│        │
│    │      │            │五二號前  │      │鑰匙竊取）                  │        │
├──┼───┼──────┼─────┼───┼──────────────┼────┤
│十八│申○○│九十三年二月│桃園縣中壢│Ｏ○○│竊得Ｏ○○所有Ｖ五－六二二七│被告要求│
│    │柳建銘│二十四日六時│市○○路  │      │號自小客車、印章一枚、客戶聯│Ｏ○○匯│
│    │      │許          │          │      │絡簿一本、92年扣繳憑單、合作│款至合作│
│    │      │            │          │      │金庫提款卡，並向被害人恐嚇勒│金庫帳戶│
│    │      │            │          │      │贖得款二萬五千元、柳建銘分得│內，並恐│
│    │      │            │          │      │五千元                      │嚇其說出│
│    │      │            │          │      │                            │提款卡密│
│    │      │            │          │      │                            │碼後提領│
├──┼───┼──────┼─────┼───┼──────────────┼────┤
│十九│申○○│九十三年二月│桃園縣龜山│正和鋼│竊得二Ｄ－二二五五號自小客車│        │
│    │      │二十四日下午│鄉○○○路│鐵有限│、汽車打氣機，並向卯○○恐嚇│        │
│    │      │一時        │與復興路口│公司（│取財七萬元未遂              │        │
│    │      │            │          │報案人│                            │        │
│    │      │            │          │：周清│                            │        │
│    │      │            │          │吉）  │                            │        │
├──┼───┼──────┼─────┼───┼──────────────┼────┤
│二十│申○○│九十三年二月│桃園縣龍潭│許吳秋│先由劉祥麟竊車，再由申○○向│未經起訴│
│    │劉祥麟│二十五日    │鄉○○路一│菊    │被害人恐嚇勒贖三萬元，由王小│        │
│    │      │            │七九巷二十│      │珍領錢（劉分得二萬七、柳分得│        │
│    │      │            │號        │      │三千，車子未歸還，於二月二十│        │
│    │      │            │          │      │八日在蘆竹鄉○○路○段撞毀）│        │
├──┼───┼──────┼─────┼───┼──────────────┼────┤
│二一│申○○│九十三年二月│桃園縣蘆竹│丁○○│共同竊得丁○○所有八八一三－│        │
│    │柳建銘│二十六日    │鄉○○路二│      │ＦＫ自小客車，由申○○向被害│        │
│    │      │            │段四六二號│      │人恐嚇取財得款三萬五千元，由│        │
│    │      │            │前        │      │甲○○領款，柳建銘分得五千元│        │
│    │      │            │          │      │，餘款申○○佔有            │        │
├──┼───┼──────┼─────┼───┼──────────────┼────┤
│二二│申○○│九十三年二月│桃園縣大園│天○○│竊得天○○所有六Ｔ－０九五二│        │
│    │柳建銘│二十六日    │鄉竹圍村竹│      │號自小客車，並向被害人恐嚇取│        │
│    │      │            │圍街海福宮│      │財得款四萬元                │        │
│    │      │            │前        │      │                            │        │
├──┼───┼──────┼─────┼───┼──────────────┼────┤
│二三│申○○│九十三年二月│桃園市中正│Ｑ○  │竊得Ｑ○所有０四三六－ＨＤ號│Ｑ○匯款│
│    │      │二十六日四時│路一一０一│      │自小客車，並向被害人恐嚇取財│三萬五千│
│    │      │三十分許    │號        │      │得款三萬五千元              │元至被告│
│    │      │            │          │      │                            │指定之91│
│    │      │            │          │      │                            │0-000000│
│    │      │            │          │      │                            │00000000│
│    │      │            │          │      │                            │80帳戶  │
├──┼───┼──────┼─────┼───┼──────────────┼────┤
│二四│申○○│九十三年二月│桃園縣龜山│丙○○│竊得丙○○所有Ｊ九－八０八七│丙○○匯│
│    │      │二十六日二時│鄉大崗村大│      │號自小客車，並向被害人恐嚇勒│款三萬元│
│    │      │許          │湖五十七之│      │贖三萬元，甲○○並協助提款  │至被告指│
│    │      │            │六號      │      │                            │定之910-│
│    │      │            │          │      │                            │00000000│
│    │      │            │          │      │                            │00000000│
│    │      │            │          │      │                            │帳戶    │
├──┼───┼──────┼─────┼───┼──────────────┼────┤
│二五│申○○│九十三年二月│桃園縣桃園│Ｓ○○│竊得Ｓ○○所有三Ｃ－七五三九│        │
│    │      │二十七日    │市○○街二│      │自小客車，並向被害人恐嚇取財│        │
│    │      │            │五二號前  │      │未遂                        │        │
├──┼───┼──────┼─────┼───┼──────────────┼────┤
│二六│申○○│九十三年二月│桃園縣大園│Ｚ○○│竊得Ｚ○○所有七七一八－ＦＰ│        │
│    │      │二十八日    │鄉○○路一│      │號自小客車車牌一面          │        │
│    │      │            │二八號對面│      │                            │        │
│    │      │            │停車場    │      │                            │        │
├──┼───┼──────┼─────┼───┼──────────────┼────┤
│二七│申○○│九十三年二月│桃園縣大園│Ｐ○○│竊得Ｐ○○所有ＣＥ－六五八九│        │
│    │      │二十八日    │鄉○○○路│      │號自小客車                  │        │
│    │      │            │二段二五三│      │                            │        │
│    │      │            │號前      │      │                            │        │
├──┼───┼──────┼─────┼───┼──────────────┼────┤
│二八│申○○│九十三年二月│桃園縣龜山│玄○○│竊得玄○○所有ＱＳ－三一八八│        │
│    │柳建銘│二十九日    │鄉○○○街│      │號自小客車，並向被害人恐嚇取│        │
│    │      │            │三十六號  │      │財得款五千元得逞            │        │
├──┼───┼──────┼─────┼───┼──────────────┼────┤
│二九│申○○│九十三年三月│桃園市國際│Ｒ○○│竊得Ｒ○○所有二Ｔ－五二一七│        │
│    │柳建銘│二日        │路二段一四│      │號自小客車，並恐嚇取財未遂  │        │
│    │      │            │七號前    │      │                            │        │
├──┼───┼──────┼─────┼───┼──────────────┼────┤
│三十│申○○│九十三年三月│桃園市寶慶│Ｉ○○│竊得二九０一－ＦＳ號自小客車│        │
│    │      │二日        │路一七六號│      │，並於隔天向車主恐嚇取財未遂│        │
│    │      │            │前        │      │                            │        │
├──┼───┼──────┼─────┼───┼──────────────┼────┤
│三一│申○○│九十三年三月│桃園縣龜山│Ｆ○○│竊得Ｆ○○所有九Ｎ－七六一一│        │
│    │      │三日        │鄉○○街南│      │號自小客車，並向被害人恐嚇取│        │
│    │      │            │美國小前  │      │財得款二萬五千元            │        │
├──┼───┼──────┼─────┼───┼──────────────┼────┤
│三二│申○○│九十三年三月│台北縣林口│豐林國│竊得Ｖ○○所有ＣＪ－三三三七│        │
│    │      │三日        │鄉○○路麗│際有限│號自小客車，並向被害人恐嚇取│        │
│    │      │            │林國小前  │公司（│財得款二萬元                │        │
│    │      │            │          │Ｖ○○│                            │        │
│    │      │            │          │）    │                            │        │
├──┼───┼──────┼─────┼───┼──────────────┼────┤
│三三│申○○│九十三年三月│桃園市莊敬│Ｌ○○│竊得Ｌ○○Ｓ九－０七九二號自│        │
│    │      │三日        │路二段一九│      │小客車，並向被害人恐嚇取財得│        │
│    │      │            │五號前    │      │款四萬五千元                │        │
├──┼───┼──────┼─────┼───┼──────────────┼────┤
│三四│申○○│九十三年三月│桃園縣中壢│Ｈ○○│竊得Ｈ○○八九六八－ＨＧ號自│        │
│    │      │五日        │市○○○路│      │小客車（偷走車上現金約十萬）│        │
│    │      │            │十二號前  │      │，並向被害人恐嚇取財未遂    │        │
├──┼───┼──────┼─────┼───┼──────────────┼────┤
│三五│申○○│九十三年三月│桃園縣桃園│Ｊ○○│竊得Ｊ○○所有一七六二－ＦＰ│        │
│    │      │七日        │市○○街四│      │號自小客車車牌一面          │        │
│    │      │            │十二巷一號│      │                            │        │
│    │      │            │旁        │      │                            │        │
├──┼───┼──────┼─────┼───┼──────────────┼────┤
│三六│申○○│九十三年三月│桃園縣桃園│黃○○│竊得黃○○所有五Ｆ－八五九三│        │
│    │      │八日晚間七時│市○○○街│      │號自小客車，並向被害人恐嚇取│        │
│    │      │許          │八十號前  │      │財未遂                      │        │
├──┼───┼──────┼─────┼───┼──────────────┼────┤
│三七│申○○│九十三年三月│桃園縣中壢│Ｍ○○│竊得Ｍ○○所有五Ｈ－五九五八│        │
│    │      │十日下午二時│市○○路、│      │號自小客車，並向被害人恐嚇取│        │
│    │      │許          │莒光路前  │      │財得款三萬九千元            │        │
├──┼───┼──────┼─────┼───┼──────────────┼────┤
│三八│申○○│九十三年三月│桃園縣中壢│Ｕ○○│竊得Ｕ○○所有六Ｐ－一五七０│        │
│    │      │十六日      │市○○○路│      │號自小客車並向被害人恐嚇取財│        │
│    │      │            │二０二號前│      │二萬五千元                  │        │
├──┼───┼──────┼─────┼───┼──────────────┼────┤
│三九│申○○│九十三年三月│台北縣五股│峰欣企│由陳志鴻竊得一六五八－ＤＬ自│未經起訴│
│    │陳志鴻│十八日      │鄉○○路九│業社（│小客車，再由申○○向車主恐嚇│        │
│    │      │            │十四號對面│酉○○│取財三萬元（陳分二萬五，柳分│        │
│    │      │            │          │）    │五千）                      │        │
├──┼───┼──────┼─────┼───┼──────────────┼────┤
│四十│申○○│九十三年三月│桃園縣大園│黃惠雯│竊得黃惠雯所有八０三九－ＦＱ│        │
│    │      │十九日      │鄉果林村拔│      │號自小客車車牌一面          │        │
│    │      │            │子林四十一│      │                            │        │
│    │      │            │巷一弄十二│      │                            │        │
│    │      │            │號        │      │                            │        │
├──┼───┼──────┼─────┼───┼──────────────┼────┤
│四一│申○○│九十三年三月│台北縣八里│Ｙ○○│竊得Ｙ○○所有九一二九－ＦＬ│        │
│    │      │二十三日    │鄉○○路四│      │號車牌一面                  │        │
│    │      │            │九二號後方│      │                            │        │
│    │      │            │停車場    │      │                            │        │
├──┼───┼──────┼─────┼───┼──────────────┼────┤
│四二│申○○│九十三年三月│桃園縣蘆竹│蕭博清│竊得蕭博清所有三五０一－ＧＴ│        │
│    │      │二十三日    │鄉上竹村大│      │號自小客車，並向蕭恐嚇取財得│        │
│    │      │            │竹路五０六│      │款三萬元                    │        │
│    │      │            │號之三前  │      │                            │        │
├──┼───┼──────┼─────┼───┼──────────────┼────┤
│四三│申○○│九十三年三月│桃園市大華│翁靖遠│竊得翁靖遠所有Ｆ九－三八二三│        │
│    │      │二十七日    │二街七號地│      │號自小客車並向被害人恐嚇取財│        │
│    │      │            │下室      │      │得款二萬元                  │        │
├──┼───┼──────┼─────┼───┼──────────────┼────┤
│四四│申○○│九十三年二月│桃園縣大園│Ｚ○○│竊得Ｚ○○所有七七八一－ＦＰ│        │
│    │      │二十八日十六│鄉○○路一│      │號自用小客車一部            │        │
│    │      │時許        │二八號對面│      │                            │        │
│    │      │            │之停車場  │      │                            │        │
├──┼───┼──────┼─────┼───┼──────────────┼────┤
│四五│申○○│九十三年二月│桃園縣中壢│Ｋ○○│竊得Ｋ○○所有Ｚ六－九五九六│        │
│    │      │七日七時五十│市○○路五│      │號自用小客車一部            │        │
│    │      │分許        │十八號前  │      │                            │        │
└──┴───┴──────┴─────┴───┴──────────────┴────┘
【附表二】辰○○單獨或與癸○○共同竊盜，及辰○○單獨或與
          申○○共同恐嚇取財犯罪一覽表
┌──┬───┬──────┬─────┬───┬──────────────┬────┐
│編號│行為人│ 時    間   │ 地    點 │被害人│  犯罪手法                  │備  註  │
├──┼───┼──────┼─────┼───┼──────────────┼────┤
│ 一 │辰○○│九十二年十二│桃園縣蘆竹│寅○○│由辰○○竊得九九七二－ＦＧ號│未經起訴│
│    │申○○│月十六日    │鄉○○路與│      │車，再由申○○向車主恐嚇取財│        │
│    │      │            │長安路口  │      │未遂                        │        │
├──┼───┼──────┼─────┼───┼──────────────┼────┤
│ 二 │辰○○│九十二年十二│桃園縣大園│Ｔ○○│由辰○○竊得六Ｅ－九三八一號│        │
│    │申○○│月二十一日  │鄉○○街竹│      │自小客車，由申○○向車主蔡銘│        │
│    │      │            │圍農會分部│      │杰恐嚇取財三萬元            │        │
│    │      │            │前        │      │                            │        │
├──┼───┼──────┼─────┼───┼──────────────┼────┤
│ 三 │辰○○│九十三年一月│桃園縣龜山│巳○○│竊得巳○○所有ＬＳ－一九一五│        │
│    │      │六日        │鄉○○路八│      │號自小客車，並向被害人恐嚇取│        │
│    │      │            │十六號前  │      │財未遂                      │        │
├──┼───┼──────┼─────┼───┼──────────────┼────┤
│ 四 │辰○○│九十三年一月│桃園縣大園│子○○│竊得子○○所有五Ｌ－三九一五│        │
│    │      │十二日      │鄉竹圍村坡│      │號自小客車車牌              │        │
│    │      │            │仔頭十三之│      │                            │        │
│    │      │            │一前      │      │                            │        │
├──┼───┼──────┼─────┼───┼──────────────┼────┤
│ 五 │辰○○│九十三年一月│桃園縣蘆竹│庚○○│竊得庚○○所有Ｌ九－七四七九│        │
│    │      │三十日      │鄉○○○街│      │號自小客車，並向被害人恐嚇得│        │
│    │      │            │九號      │      │款二萬元                    │        │
├──┼───┼──────┼─────┼───┼──────────────┼────┤
│ 六 │辰○○│九十三年二月│桃園縣蘆竹│Ｇ○○│竊得Ｇ○○所有Ｖ二－八四０五│        │
│    │      │三日        │鄉○○路一│      │號自小客車                  │        │
│    │      │            │段南崁聯福│      │                            │        │
│    │      │            │利站內    │      │                            │        │
├──┼───┼──────┼─────┼───┼──────────────┼────┤
│ 七 │辰○○│九十三年二月│桃園市龍泉│李蕙萍│辰○○竊得李蕙萍所有ＭＬ－五│        │
│    │申○○│七日        │二街七十三│      │九０二號自小客車後行李箱內皮│        │
│    │      │            │巷口      │      │包（車內有台胞證、信用卡、長│        │
│    │      │            │          │      │榮機票等物），再交由申○○向│        │
│    │      │            │          │      │被害人恐嚇取財未遂          │        │
├──┼───┼──────┼─────┼───┼──────────────┼────┤
│ 八 │辰○○│九十三年二月│桃園縣桃園│壬○○│竊得吳鈺蓁所有六Ｊ－六九二二│        │
│    │      │十六日      │市○○○街│      │號車牌一面                  │        │
│    │      │            │七十三巷口│      │                            │        │
├──┼───┼──────┼─────┼───┼──────────────┼────┤
│ 九 │辰○○│九十三年二月│桃園縣桃園│坤業建│竊得坤業公司九Ｐ－三七六六號│        │
│    │      │十七日      │市○○○路│設公司│自小客車，並向被害人恐嚇取財│        │
│    │      │            │一段三二三│      │未遂                        │        │
│    │      │            │號前      │      │                            │        │
├──┼───┼──────┼─────┼───┼──────────────┼────┤
│ 十 │辰○○│九十三年二月│桃園市中山│Ｎ○○│由辰○○竊得Ｎ○○所有Ｖ五－│        │
│    │申○○│二十日      │路、力行路│      │一二五九號自小客車，並由柳常│        │
│    │      │            │口        │      │青恐嚇取財六萬元交予辰○○  │        │
├──┼───┼──────┼─────┼───┼──────────────┼────┤
│十一│辰○○│九十三年三月│嘉義縣朴子│陳桂芳│共同下手竊取Ｙ六－五二一九號│未經起訴│
│    │癸○○│一日        │市○○路一│      │自小客車                    │        │
│    │      │            │三一號前  │      │                            │        │
├──┼───┼──────┼─────┼───┼──────────────┼────┤
│十二│辰○○│九十三年三月│桃園縣蘆竹│藤鎰企│竊得Ｘ○○所有八Ｇ－四一七五│        │
│    │      │七日        │鄉○○路二│業有限│號自小客車                  │        │
│    │      │            │段、聯福街│公司（│                            │        │
│    │      │            │口        │Ｘ○○│                            │        │
│    │      │            │          │）    │                            │        │
├──┼───┼──────┼─────┼───┼──────────────┼────┤
│十三│辰○○│九十三年三月│桃園縣蘆竹│丑○○│辰○○、癸○○共同竊得丑○○│        │
│    │癸○○│九日        │鄉○○街三│      │所有八八六六－ＨＣ自小客車，│        │
│    │申○○│            │十四號    │      │由辰○○將電話號碼交由申○○│        │
│    │      │            │          │      │，由申○○向被害人恐嚇取財未│        │
│    │      │            │          │      │遂，辰○○乃將該贓車交付與柳│        │
│    │      │            │          │      │常青、甲○○、Ｃ○○等人使用│        │
├──┼───┼──────┼─────┼───┼──────────────┼────┤
│十四│辰○○│九十三年三月│台北縣林口│張桂蘭│竊得四六００－ＦＥ號自小客車│未經起訴│
│    │      │九日        │鄉舊街附近│      │車牌一面                    │        │
├──┼───┼──────┼─────┼───┼──────────────┼────┤
│十五│辰○○│九十三年三月│桃園縣蘆竹│趙德勝│共同竊得三Ｕ－七六八一號自小│未經起訴│
│    │癸○○│十日        │鄉○○路六│      │客車                        │        │
│    │      │            │號前      │      │                            │        │
├──┼───┼──────┼─────┼───┼──────────────┼────┤
│十六│辰○○│九十三年三月│台中縣大雅│陳滄憲│竊得陳滄憲所有ＤＧ－四三七三│        │
│    │申○○│十一日      │鄉上楓村中│      │號自小客車，並由申○○向被害│        │
│    │      │            │正路      │      │人恐嚇取                    │        │
│    │      │            │          │      │財未遂                      │        │
├──┼───┼──────┼─────┼───┼──────────────┼────┤
│十七│辰○○│九十三年三月│桃園縣八德│辛○○│竊得辛○○所有ＬＶ－００八九│        │
│    │      │十二日      │市○○路七│      │號自小客車                  │        │
│    │      │            │十六號路  │      │                            │        │
├──┼───┼──────┼─────┼───┼──────────────┼────┤
│十八│辰○○│九十三年三月│台中縣豐原│未○○│竊得未○○所有ＲＩ－０六０二│        │
│    │      │十二日      │市南陽里五│      │號自小客車車牌              │        │
│    │      │            │鄰南陽新村│      │                            │        │
│    │      │            │二二一號  │      │                            │        │
├──┼───┼──────┼─────┼───┼──────────────┼────┤
│十九│辰○○│九十三年三月│桃園縣蘆竹│Ｂ○○│竊得Ｂ○○所有ＬＰ－０六０二│        │
│    │      │十七日      │鄉內厝村七│      │號自小客車                  │        │
│    │      │            │十一號旁  │      │                            │        │
├──┼───┼──────┼─────┼───┼──────────────┼────┤
│二十│辰○○│九十三年三月│桃園市慈文│宙○○│竊得宙○○所有Ｖ二－二六九七│        │
│    │癸○○│二十一日    │路三四三號│      │號自小客車，辰○○並向被害人│        │
│    │      │            │前        │      │恐嚇付款十萬元得逞，並交付五│        │
│    │      │            │          │      │萬元予癸○○                │        │
└──┴───┴──────┴─────┴───┴──────────────┴────┘
【附表三】申○○持有扣案槍彈一覽表
┌──┬───────────────┬───────────────────┐
│編號│  品          名              │  備                   註             │
├──┼───────────────┼───────────────────┤
│ 一 │改造8MM手槍一支（含彈匣）（槍 │槍為仿WALTHER廠PPK/S型半自動手槍製造之│
│    │枝管制編號：000000000│玩具手槍換裝土造金屬槍管而成之改造手槍│
│    │五號）                        │，機械性能良好，可擊發適用子彈，具殺傷│
│    │                              │力（內部警政署刑事警察局刑鑑字第      │
│    │                              │0000000000號槍彈鑑定書）              │
├──┼───────────────┼───────────────────┤
│ 二 │手槍一支（含彈匣）（槍枝管制編│槍為仿WALTHER廠PPK/S型半自動手槍製造之│
│    │號：0000000000號）、│玩具手槍換裝土造金屬槍管而成之改造手槍│
│    │子彈九顆                      │，具殺傷力；子彈採樣三顆試射，其中二顆│
│    │                              │可擊發，具殺傷力；一顆無法擊發，不具殺│
│    │                              │傷力（內政部警政署刑事警察局刑鑑字第09│
│    │                              │00000000號槍彈鑑定書）。餘六顆子彈，經│
│    │                              │依職權再選任內政部刑事警察局鑑定，以實│
│    │                              │際試射法鑑定結果，認均可擊發，均具殺傷│
│    │                              │力（內政部警政署刑事警察局刑鑑字094005│
│    │                              │9840）                                │
└──┴───────────────┴───────────────────┘


司法院資訊處製作；財團法人民間司法改革基金會備份。
